【裁判字號】    89,交易,250
【裁判日期】    890927
【裁判案由】    過失傷害等
【裁判全文】
臺灣嘉義地方法院刑事判決                       八十九年度交易字第二五０號
    公  訴  人  臺灣嘉義地方法院檢察署檢察官
    被      告  乙○○
右列被告因公共危險等案件，經檢察官提起公訴（八十九年度偵字第二三七０、四六
二九號），本院判決如左：
    主  文
乙○○服用酒類，不能安全駕駛動力交通工具而駕駛，處拘役伍拾日，如易科罰金，
以參佰元折算壹日，緩刑貳年。
被訴過失傷害罪部分公訴不受理。
    事  實
一、乙○○於明知飲酒後其吐氣所含酒精成分超過每公升０‧二五毫克以上時，不得
    駕駛動力交通工具，仍於民國八十九年一月一日下午二時三十分許，其因飲用酒
    類，酒後血液酒精濃度成分高達二二一ＭＧ／ＤＬ（每百毫升二百二十一毫克，
    亦即為０‧二二一％，經換算成呼氣酒精濃度約為一‧一ＭＧ／Ｌ，即每公升一
    ‧一毫克），已達不能安全駕駛動力交通工具之程度，竟仍駕駛動力交通工具即
    車號ＬＺＳ—０八二號重型機車，由嘉義縣鹿草鄉後潭往後堀方向行駛，途經嘉
    義縣鹿草鄉下麻村頂半天十之一號前時，因偏左行駛而撞及對向由丙○○所駕駛
    之ＲＰ—七二三九號（起訴書誤載為ＤＯ—五三六七號）自用小客車左前方，而
    使丙○○受有左眼角膜上皮糜爛及前房積血之傷害（過失傷害部分業經丙○○撤
    回告訴），乙○○則受有顱內出血之傷害。嗣乙○○經送往行政院國軍退除役官
    兵輔導委員會嘉義榮民醫院（下稱嘉義榮民醫院）救治，以儀器測試其血液酒精
    濃度值高達二二一ＭＧ／ＤＬ，而查知上情。
二、案經臺灣嘉義地方法院檢察署檢察官自動檢舉（公共危險部分）偵查起訴。
    理  由
壹、有罪部分：
一、被告乙○○經合法傳喚而未到庭。惟查：右揭犯罪事實業據告訴人丙○○於警訊
    時指訴綦詳，告訴人指稱：「（問：車禍當時情形？請述之？）當時路有稍微彎
    曲，我是由後堀往後潭方向直走（直線），而乙○○是由後潭往後堀方向大轉彎
    後又連續轉彎過來，，而乙○○當時騎機車好像不穩（騎蛇行）迎面而來，我就
    一直按喇叭，提醒他，但乙○○聽不到，我就一直將車子開往右邊緊急煞車，而
    乙○○還是蛇行迎面騎來，就撞上我駕駛座的前輪軸正面撞上，而乙○○就往前
    摔，撞破我擋風玻璃後往駕駛座車頂滾道路旁，而我趕快下車察看對方受傷情形
    ，並報案聯絡救護車要將傷者送醫」「（問：何種原因肇事？責任歸誰？有何證
    據？）乙○○可能喝酒，因全身都是酒味，我有請醫師抽血檢驗。」（見警卷第
    一、二頁），又證人即被告之胞妹甲○○到庭陳稱：「（問：你對他喝酒開車並
    肇事有何意見〈提示酒精濃度測試結果〉？）沒有」（見本院卷第十六頁），並
    有道路交通事故調查報告表一紙、現場照片十七幀、診斷證明書二紙附於警卷可
    稽。再被告乙○○於本件車禍受傷後送往嘉義榮民醫院救治，經以儀器測試其血
    液酒精濃度值高達二二一ＭＧ／ＤＬ，亦有該院八十九年五月十五日（八九）嘉
    醫行字第二五九七號函附卷（見偵卷第十二、十三頁）可參。又按道路交通安全
    規則第一百十四條第二款規定汽車駕駛人飲酒後吐氣超過每公升○．二五毫克以
    上者，不得駕車，即是基於酒精對人體中樞神經系統有麻醉作用，為維護安全駕
    駛，而為之禁止規定。而呼氣中酒精濃度每公升０．五五毫克或血液中酒精濃度
    在每百毫升一一０毫克（即０．一一％）以上，參考德國、美國之標準，肇事率
    為一般正常人之十倍，認為已達不能安全駕駛之標準，此有法務部於八十八年五
    月十日邀集交通部、行政院衛生署、內政部警政署、中央警察大學等單位相關人
    員召開之研商訂定刑法第一百八十五條之三服用毒品、麻醉藥品、酒類或其他相
    類之物，不能安全駕駛交通工具之認定標準會議結論可參。本件被告於右揭時、
    地酒後騎乘重型機車，經送往嘉義榮民醫院救治後抽血送驗之血液酒精濃度高達
    每百毫升二二一毫克（即０‧二二一％），參酌其靠左行駛致撞及丙○○駕駛之
    ＲＰ—七二三九號自用小客車，足徵被告飲酒後已不能安全駕駛動力交通工具，
    是本件事證明確，被告犯行，洵堪認定。
二、核被告所為，係犯刑法第一百八十五條之三之公共危險罪。爰審酌被告犯罪之動
    機、目的、其於血液酒精濃度已達每百毫升二二一毫克，仍執意駕駛動力交通工
    具等一切情狀，量處如主文所示之刑，併諭知易科罰金之折算標準，以資懲儆。
    末查被告乙○○前未曾受有期徒刑以上刑之宣告等情，有台灣高等法院被告全國
    前案記錄表、臺灣嘉義地方法院檢察署被告刑案資料查註紀錄表各一紙附卷可稽
    ，其因一時失慮以罹刑典，諒經此科刑教訓之後，當益知戒慎而無再犯之虞，本
    院因認前所宣告之刑，以暫不執行為適當，爰併予宣告緩刑二年，以勵自新。
三、被告經合法傳喚，無正當理由不到庭，本院認係應科拘役之案件，爰不待其陳述
    ，逕行一造辯論而為判決。
貳、不受理部分：
一、公訴意旨另略以：被告乙○○於右揭時、地騎乘車號ＬＺＳ—０八二號重型機車
    ，本應注意機器腳踏車，在未劃分快慢車道之道路應靠右行駛，且依當時情形並
    無不能注意之情事，竟疏未注意偏左行駛，適有告訴人丙○○駕駛車牌號碼ＲＰ
    —七二三九號（起訴書誤植為ＤＯ—五三六七號）自用小客車於同路段由對向駛
    至，見狀避煞不及，被告騎乘之ＬＺＳ—０八二號重型機車因而撞及告訴人所駕
    駛之車牌號碼ＲＰ—七二三九號自用小客車左前方，致告訴人丙○○受有左眼角
    膜上皮糜爛及前房積血等傷害，因認被告涉有刑法第二百八十四條第一項前段之
    過失傷害罪嫌。
二、按告訴乃論之罪，告訴人於第一審辯論終結前得撤回其告訴，又告訴經撤回者，
    應諭知不受理之判決，刑事訴訟法第二百三十八條第一項、第三百零三條第三款
    分別定有明文。
三、查被告乙○○因過失傷害案件，經檢察官提起公訴認被告犯刑法第二百八十四條
    第一項前段之過失傷害罪，依同法第二百八十七條前段之規定，須告訴乃論。茲
    據告訴人丙○○業於本院八十九年九月二十日調查時當庭撤回告訴（見本院卷第
    十三頁），依前揭規定，爰就被告被訴過失傷害罪部分，不經言詞辯論，諭知不
    受理之判決。
據上論斷，應依刑事訴訟法第二百九十九條第一項前段、第三百零三條第三款、第三
百零六條、第三百零七條、刑法第一百八十五條之三、第四十一條、第七十四條第一
款、罰金罰鍰提高標準條例第二條，判決如主文。
本案經檢察官陳仁智到庭執行職務
中    華    民    國      八十九      年      九      月     二十七     日
                                      臺灣嘉義地方法院刑事第三庭
                                          法  官  許  進  國
右正本證明與原本無異。
如不服本判決，應於判決送達後十日內向本院提出上訴狀( 應附繕本 )。
中    華    民    國      八十九      年      九      月     二十九     日
                                          書記官  李  彩  娥
附錄法條：刑法第一百八十五條之三
服用毒品、麻醉藥品、酒類或其他相類之物，不能安全駕駛動力交通工具而駕駛者，
處一年以下有期徒刑、拘役或三萬元以下罰金。


司法院資訊處製作；財團法人民間司法改革基金會備份。
